【裁判字號】    98,台抗,150
【裁判日期】    980319
【裁判案由】    聲請假扣押
【裁判全文】
最高法院民事裁定              九十八年度台抗字第一五○號
抗  告  人  東銳貿易有限公司
法定代理人  乙○○
上列抗告人因與相對人甲○○等間聲請假扣押事件，對於中華民
國九十八年一月二十日台灣高等法院台中分院裁定（九十八年度
全字第一號），提起抗告，本院裁定如下：
    主  文
抗告駁回。
抗告訴訟費用由抗告人負擔。
    理  由
本件原法院以：抗告人即債權人略以，相對人即債務人於民國九
十五年七月間明知資力不足，而向伊詐騙金額含利息新台幣（下
同）一千四百八十萬四千二百一十六元，已經台灣高等法院台中
分院刑事庭判刑確定，民事部分業經移由該院民事庭審理中（九
十七年度重訴字第四十二號）。另因相對人至今仍未履行上開賠
償義務，且有隱匿財產之意圖，伊為免本件請求日後有不能強制
執行或難以執行之虞，依民事訴訟法第五百二十二至五百二十四
條規定，並願供擔保以代釋明，請求准伊供擔保後就相對人之財
產於一千四百三十三萬九千零九十一元範圍內，予以假扣押等語
。按債權人就金錢請求或得易為金錢請求之請求，欲保全強制執
行者，得聲請假扣押。請求及假扣押之原因應釋明之。釋明如有
不足，而債權人陳明願供擔保或法院認為適當者，法院得定相當
之擔保，命供擔保後為假扣押。民事訴訟法第五百二十二條第一
項、第五百二十六條第一、二項定有明文。查抗告人聲請本件假
扣押，主張相對人因侵權行為，致伊受有損害，有台灣高等法院
台中分院九十七年度上易字第七九七號刑事判決影本一份為證，
並釋明債務人迄今仍未履行賠償義務，且有隱匿財產之意圖，抗
告人就請求本件假扣押原因之上開釋明，雖有不足，惟其既陳明
願供擔保，應認足以補釋明之不足，揆諸上開法條規定，並審酌
上開各情，以抗告人請求金額約十分之一為擔保金，予以准許等
語，爰准許抗告人提供擔保後得為假扣押，經核於法並無違誤。
末查，法院就債務人因假扣押所受損害，命債權人預供擔保，其
金額之多寡應如何認為相當，原屬於法院職權裁量之範圍，非當
事人所可任意指摘（本院二十年抗字第二九六號判例參照），併
予敘明。抗告論旨，指摘原裁定不當，求予廢棄，非有理由。
據上論結，本件抗告為無理由。依民事訴訟法第四百九十五條之
一第一項、第四百四十九條第一項、第九十五條、第七十八條，
裁定如主文。
中    華    民    國  九十八  年    三    月   十九   日
                      最高法院民事第五庭
                          審判長法官  劉  延  村
                                法官  許  澍  林
                                法官  黃  秀  得
                                法官  許  正  順
                                法官  魏  大  喨
      本件正本證明與原本無異
                                      書  記  官
中    華    民    國  九十八  年    三    月  三十一  日
                                                Ａ


司法院資訊處製作；財團法人民間司法改革基金會備份。
